【裁判字號】    89,易,2318
【裁判日期】    891026
【裁判案由】    傷害
【裁判全文】
台灣台中地方法院刑事判決                       八十九年度易字第二三一八號
    公  訴  人  台灣台中地方法院檢察署檢察官
    被      告  乙  ○
右列被告因傷害案件，經檢察官提起公訴（八十九年度偵字第二三二九號），本院
判決如左：
    主  文
乙○傷害人之身體，處拘役參拾日，如易科罰金，以參佰元折算壹日。
    事  實
一、乙○於民國（下同）八十八年七月二十六日晚上九時許，在台中縣烏日鄉○○街
    新勝巷四十六號，因與甲○○有債務糾紛，竟徒手毆打甲○○下巴及以茶壺毆擊
    頭部，致甲○○受有右側頭部外傷，及右下巴撕裂傷之傷害。
二、案經甲○○訴由台灣台中地方法院檢察署檢察官偵查起訴。
    理  由
一、右揭犯罪事實業據被告乙○於檢察官偵查及本院審理時自白不諱，核與證人柯錫
    東所證述之情節相符，復有行政院國居退除役官兵輔導委員會台中榮民總醫院出
    具之診斷證明書一紙在卷足資佐證。至告訴人雖堅稱被告並未傷害伊，係被告指
    揮現場十餘人分持木棍、行動電話等毆打伊全身，自當日晚上開始毆打伊至翌日
    凌晨二時許。然查告訴人所受之傷害僅為右側頭部外傷及右下巴撕裂傷，此有前
    開診斷書在卷可憑；再者，如告訴人所指伊係遭十餘人分持木棍等物毆打其全身
    ，且自當日晚間毆打至翌日凌娠二時許屬實，則其所受傷害當不僅如前開診斷書
    之記載，況出具診斷書之醫師與告訴人素無怨隙，如告訴人確受有全身之傷害，
    衡情實無不予載明之理，而現場確係僅被告因債務問題與告訴人爭執而出手傷害
    告訴人，告訴人亦自承伊係一時氣憤始傷害告訴人，此亦據在場之證人柯錫東於
    本院審理時到庭結證屬實，是被告前開自白應與事實相符，堪以採信，告訴人指
    稱係十餘人共同傷害伊，顯與事實不符。本件事證明確，被告犯行洵堪認定。
二、核被告乙○所為，係犯刑法第二百七十七條第一項之傷害罪。公訴人認尚有三名
    不詳姓名年籍之人與被告共同傷害告訴人，容有未洽。爰審酌被告犯罪之動機、
    目的、手段、品行、被害人所受傷害之程度及被告自白犯罪、犯罪後態度良好等
    一切情狀，量處如主文所示之刑，並諭知易科罰金之折算標準，以示懲儆。
據上論斷，應依刑事訴訟法第二百九十九條第一項前段、刑法第第二百七十七條第一
項、第四十一條、罰金罰鍰提高標準條例第一條前段、第二條，判決如主文。
本案經檢察官黃惠玲到庭執行職務。
中    華    民    國      八十九      年    十      月      二十六      日
                                    台灣台中地方法院刑事第六庭
                                        法  官  簡  賢  坤
右正本證明與原本無異。
如不服本判決，應於判決送達後十日內向本院提出上訴狀，上訴於臺灣高等法院臺中
分院( 須附繕本 )。
                                        書記官
中    華    民    國      八十九      年   十      月     二十六        日
附錄本案論罪科刑法條全文
刑法第二百七十七條第一項：傷害人之身體或健康者，處三年以下有期徒刑、拘役或
一千元以下罰金。


司法院資訊處製作；財團法人民間司法改革基金會備份。
